臺灣板橋地方法院刑事判決　　　　　　　 96年度易字第212號
公　訴　人　臺灣板橋地方法院檢察署檢察官
被　　　告　甲○○
上列被告因竊盜案件，經檢察官提起公訴（96年度偵字第1427號
，本院判決如下：
    主  文
甲○○攜帶兇器竊盜，累犯，處有期徒刑玖月。扣案之電線剪壹
把及白色手套壹副均沒收。
    事  實
一、甲○○前於民國91年間因侵占案件，經臺灣宜蘭地方法院以
    91年度易字第29號判處有期徒刑8 月，嗣經上訴，經臺灣高
    等法院以91年度上易字第927 號駁回上訴確定，甫於92 年3
    月14日縮刑期滿執畢出監。詎猶不知悔改，意圖為自己不法
    之所有，於96年1 月2 日19時許，穿戴其所有白色手套1 副
    ，及攜帶客觀上具有危險性足以傷害人之生命、身體之電線
    剪1 把作為工具，至臺北縣新莊市○○路與豐年路口之工地
    ，趁該工地未上鎖且無人注意之際，入內以上開電線剪剪斷
    亞宇營造股份有限公司所有而由該公司經理乙○○管領之工
    地電源開關箱內電線共2 捆（紅、白電線各25條，共50條）
    ，得手後逃逸。嗣甲○○將上開電線拿至臺北縣新莊市○○
    路32號土地公廟內，將電線剪成一段一段時，適經員警巡邏
    經過，於96年1 月2 日23時30分許，在上址當場查獲，並扣
    得電線剪1 把、白色手套1 副及上開電線2 捆。
二、案經乙○○訴由臺北縣政府警察局新莊分局報請臺灣板橋地
    方法院檢察署檢察官偵查起訴。
    理  由
一、訊據被告甲○○雖矢口否認涉有上揭竊盜犯行，辯稱：伊並
    沒有去偷，那些電線是95年7 、8 月間在新莊夜市還有泰山
    拆房子處撿來的云云。經查：
（一）被告於警詢中已明白供稱：伊因缺錢花用，以徒步方式在
      該地區尋找下手目標，而發現該工地後門沒鎖，認為應該
      有電線可以竊取，就戴上白手套拿著電線剪進入行竊，竊
      取後用袋子裝好到新莊市○○路32號內將竊取之電線剪成
      一段一段，在剪時就被警方查獲等情節綦詳（見臺灣板橋
      地方法院檢察署96年度偵字第1427號偵查卷第10~12 頁訊
      問筆錄）。復經本案查獲員警丙○○於本院審理時到庭證
      稱：「當時我騎車到土地公廟內，看見一個人，就是被告
      在土地公廟內剪電線，我知道現在有很多民生竊盜案件，
      我就上前盤查，問他電線從哪裡來的，他說是在臺北縣新
      莊市○○路與豐年街口之工地電源開關箱內拔出來的，我
      就通知同仁開巡邏車把被告帶回警局，依竊盜偵辦。我們
      有去工地現場查看開關箱，還有照相」、「到工地時開關
      箱內的電線已經被抽出來，而且剪斷了」等語（見本院96
      年4 月26日審判筆錄第3 頁）。再參以被害人亞宇營造股
      份有限公司經理乙○○亦於本院審理中到庭證稱：「這個
      工地曾經遭竊電線，在施工時四樓到五樓的室內電源開關
      箱內」、「96年1 月2 日那天晚上警察打電話給我說有人
      去偷電線，隔天我有跟水電去看電源開關箱，的確有電線
      被拔出來，並且剪斷」等語（見本院96年4 月26日審判筆
      錄第5 頁），此核與被告警詢時供稱之行竊情節相吻合。
      又被告遭查獲地點在臺北縣新莊市○○路32號土地公廟內
      ，與案發地點臺北縣新莊市○○路與豐年路口之工地相距
      甚近，兩處具有地緣關係。被告雖辯稱電線是95年7 、8
      月間在新莊夜市及泰山等處拆房子處撿來的，然則自7、8
      月撿到之電線竟直至96年1 月2 日始在查獲地點分段拆剪
      ？始有違常情。且被害人失竊之電線與被告遭查獲之電線
      ，經查獲員警丙○○證稱：「工地開關箱的電線與被告當
      場在削的電線是一樣的，而且還有請工地現場負責人來指
      認並且製作筆錄」；被害人乙○○證稱：「被告竊取的電
      線與我們失竊的是一樣的」，當公訴人再次確認：「顏色
      與新舊程度？」時，乙○○亦明確答覆：「與我們所失竊
      的電線是一樣的」（見本院96年4 月26日審判筆錄第5 頁
      ）。足證被告竊取之電線應即為被害人失竊之電線無訛。
      此外，並有自願搜索同意書、扣押物品目錄表、贓物認領
      保管單、贓證物品清單各1 紙、作案工具暨竊案現場照片
      共8 幀等在卷，以及扣案之前揭工具可資佐證。綜上所述
      ，被告上開所辯，顯係事後避就之詞，無足採信，是本案
      事證已臻明確，被告前揭犯行，洵堪認定。
二、按本件被告行竊時所攜帶之電線剪，屬質地堅硬之金屬製品
    ，在客觀上足以對人之生命、身體之安全造成威脅，屬於兇
    器之一種。核被告所為，係犯刑法第321 條第1 項第3 款之
    加重竊盜罪。查被告有如事實欄所載前科及刑之執行情形，
    有臺灣高等法院被告前案紀錄表在卷可考。被告於5 年內故
    意再犯有期徒刑以上之本罪，應依累犯之規定加重其刑。爰
    審酌被告之素行、犯罪動機、目的、手段、對被害人所受財
    產損害程度及犯後仍飾詞否認等一切情狀，量處如主文所示
    之刑。扣案之電線剪1 把及白色手套1 副，為被告所有供上
    開竊盜犯行之用，均應依刑法第38條第1 項第2 款之規定宣
    告沒收。
據上論斷，應依刑事訴訟法第299條第1項前段、刑法第321條第
1項第3款、第47條第1項、第38條第1項第2款，判決如主文。
本案經檢察官張瑞娟到庭執行職務。
中　　華　　民　　國　　96　　年　　5 　　月　　17　　日
　　　　　　　　　刑事第七庭  審判長法　官　胡堅勤
                                    法　官　王瑜玲
                                    法　官　李君豪
以上正本證明與原本無異。
如不服本判決，應於判決送達後10日內向本院提出上訴狀（應
附繕本），上訴於臺灣高等法院。
　　　                              書記官　林文達
中　　華　　民　　國　　96　　年　　5 　　月　　17　　日
附錄本案論罪科刑法條全文：
刑法第321條
犯竊盜罪而有左列情形之一者，處6月以上、5年以下有期徒刑：
一  於夜間侵入住宅或有人居住之建築物、船艦或隱匿其內而犯
　　之者。
二  毀越門扇、牆垣或其他安全設備而犯之者。
三  攜帶兇器而犯之者。
四  結夥三人以上而犯之者。
五  乘火災、水災或其他災害之際而犯之者。
六  在車站或埠頭而犯之者。
前項之未遂犯罰之。
